【裁判字號】    90,易,2311
【裁判日期】    900907
【裁判案由】    賭博
【裁判全文】
臺灣高雄地方法院刑事判決                          九十年度易字第二三一一號
    公  訴  人  臺灣高雄地方法院檢察署檢察官
    被      告  甲○○
    選任辯護人  蔡錫欽
                蔡錫坤律師
右列被告因賭博案件，經檢察官提起公訴（九十年度偵字第七五三六號），本院判決
如左：
    主  文
甲○○連續意圖營利，聚眾賭博，處有期徒刑陸月，併科罰金參萬元。有期徒刑如易
科罰金、罰金如易服勞役，均以參佰元折算壹日。
扣案之六合彩簽單柒張及帳單參拾張均沒收。
    事  實
一、甲○○基於意圖營利之概括犯意，自民國九十年一月二日起至同年四月十七日止
    ，連續在其位於高雄市○○區○○里○○路一０六號之住處為公眾得出入之場所
    ，供不特定賭客簽選號碼賭博財物，自任組頭，經營「六合彩」之賭局，而聚集
    不特定之多數人，以猜號核對香港政府發行每星期二、四開獎之六合彩中獎號碼
    ，中獎者可依其簽賭種類贏得倍數不等之彩金，否則所繳賭資悉歸甲○○所有，
    以此方式圖利。嗣於九十年四月十七日下午三時三十分許，為警據報逕行前往上
    址搜索查獲，並扣得其所有供接單簽賭所用之六合彩簽單七張及帳單三十張。
二、案經高雄市政府警察局移送臺灣高雄地方法院檢察署檢察官偵查起訴。
    理  由
一、訊據被告甲○○固坦承有於右揭時間開始簽賭六合彩，且扣案之六合彩簽單及帳
    單為其所簽寫之事實，惟矢口否認有何賭博之犯行，辯稱：伊沒有經營六合彩，
    簽單係伊向組頭簽賭六合彩所用，帳單係預設要簽注時給予組頭的錢，再衡量自
    己經濟狀況簽注，一期簽一萬多元，從九十年一月間開始簽賭，共簽了一、二十
    次，金額差不多三十萬元，從去年開始，每週二、四、六均需開車陪同婆婆去長
    庚醫院洗腎，下午吃過飯後去回家已晚上七點多，從沒有漏掉過，所以並沒有時
    間經營六合彩云云。然查：本件係因匿名檢舉人於九十年二月十三日晚間七時四
    十五分許以電話向高雄市政府警察局刑警大隊檢舉位於高雄市○○區○○路一○
    六號經營六合彩供不特定人簽賭，經高雄市政府警察局刑警大隊派員於同年四月
    十七日下午三時三十分許逕行查獲，並扣得六合彩簽單七張及帳單三十張等情，
    有高雄市政府警察局刑警大隊受理各類案件紀錄表、高雄市政府警察局刑警大隊
    執行逕行搜索結果報告書、搜索扣押證明筆錄各一紙附卷可稽；又被告甲○○就
    扣案之六合彩簽單七張及帳單三十張之作用，於警訊時供稱：簽注單是伊自己預
    測準備簽寫之牌支，而帳單是伊所簽寫積欠組頭之金額紀錄等語（見九十年四月
    十七日警訊筆錄），於偵查中初訊時供陳：簽單是伊向他人簽賭用的，帳單係伊
    欠朋友的錢等語（見偵查卷第三頁背面），嗣又改稱：伊並沒有簽賭六合彩，簽
    單及帳單係伊自己看報紙寫好玩的，是伊自己幻想成簽單上的人名簽中六合彩等
    語（見偵查卷第十二頁），而於本院審理時又稱：簽單係伊向組頭簽賭六合彩所
    用，帳單係預設要簽注時給予組頭的錢，再衡量自己經濟狀況簽注等語（見九十
    年八月二十四日審判筆錄），顯見被告前後之供述並非一致，難認被告所述扣案
    之簽單係向組頭簽注六合彩所用，而帳單係被告預設要簽注時給予組頭的錢等情
    為真實；另被告供稱：四月十七日簽單所載「月英」、「溫」、「李」、「榮」
    、「發」、「莊妻」及阿拉伯數字係伊向該等組頭簽注之紀錄等語，然參以被告
    自承一期簽注金額為一萬多元，簽注金額並非鉅數，衡諸常情應毋庸向六位組頭
    同時下注之可能，且被告始終無法提供該等組頭之真實姓名及年籍資料以供查證
    ，審諸被告既係向該等組頭簽賭六合彩，其簽賭之賭金及中彩之彩金，均需給付
    予該等組頭及向該等組頭收取，豈有不知該等組頭之聯絡方式之理，又觀諸一月
    二日起至四月十七日止之帳單三十張其上所載扣除劃掉部分之金額，每張金額分
    別係在十萬元至六十萬元不等之金額，茍若如被告所述每期簽注金額為一萬多元
    ，豈會出現有如此巨額數目之帳單。再被告雖聲請傳喚證人即被告之婆婆許吳水
    秀以證明被告確係從去年開始於星期二、四、六均陪同證人許吳水秀去醫院洗腎
    ，而證人許吳水秀於本院審理時到庭證稱：被告確係從去年開始於星期二、四、
    六均陪同伊去長庚醫院洗腎，下午一點多去醫院報到，回家都已七點多，每次都
    是被告陪同伊去的等語（見本院九十年七月二十七日審判筆錄），而被告於本院
    審理時亦供稱：每次都是伊陪同許吳水秀去醫院，沒有漏掉過等語（見本院九十
    年八月二十四日審判筆錄），然觀之被告為警查獲之時間為九十年四月十七日下
    午三時三十分許，而查九十年四月十七日當日為星期二，被告當日即未陪同證人
    前往醫院就醫，是證人許吳水秀前開之證言，尚無法確切證明被告未經營六合彩
    ，自不得執為有利被告之證據，且證人與被告為婆媳關係，其所為之證述難免偏
    坦被告，難期真實。綜上所述，被告前開所辯，顯係卸責飾詞，委不足採；此外
    ，復有供接單簽賭所用之六合彩簽單七張及帳單三十張扣案可資佐證，本件事證
    明確，被告犯行洵堪認定。
二、查高雄市○○區○○里○○路一０六號雖係被告甲○○所有之住宅，惟既供不特
    定之多數人出入簽賭，自屬公眾得出入之場所。核被告甲○○意圖營利提供場所
    聚眾賭博，係犯刑法第二百六十八條之供給賭博場所及聚眾賭博罪；又被告經營
    六合彩兼與其他簽賭者，同在公眾得出入之場所賭博財物，係犯刑法第二百六十
    六條第一項前段之賭博罪。被告所犯上開三罪名之犯行，均係反覆實施而觸犯同
    一之罪名，顯係基於概括犯意為之，均應論以連續犯，依刑法第五十六條之規定
    ，分別以一罪論。又被告所犯上開圖利供給賭博場所、圖利聚眾賭博及普通賭博
    三罪間，係基於一個賭博犯意之決定，達成其同一犯罪之各個舉動，應屬法律概
    念之一行為，其一行為觸犯上開三罪名，為想像競合犯，應依刑法第五十五條規
    定從一重之圖利聚眾賭博罪處斷。爰審酌被告經營俗稱之「六合彩」賭局，嚴重
    危害社會經濟秩序與道德風俗，本不宜輕罰，惟念被告尚無前科紀錄，此有臺灣
    高雄地方法院檢察署刑案資料查註紀錄表及臺灣高等法院被告全國前案紀錄表各
    一份在卷可參，素行尚稱良好，經營期間非長等一切情狀，量處如主文所示之刑
    ，併科罰金三萬元，以資懲儆。並就所處有期徒刑如易科罰金及所科罰金如易服
    勞役均諭知折算之標準。至扣案之六合彩簽單七張及帳單三十張為被告所有，業
    據被告供承在卷，且係供犯罪所用之物，應依刑法第三十八條第一項第二款併予
    宣告沒收。
據上論斷，應依刑事訴訟法第二百九十九條第一項前段，刑法第五十六條、第二百六
十八條、第二百六十六條第一項前段、第五十五條、第四十一條第一項、第四十二條
第二項、第三十八條第一項第二款，罰金罰鍰提高標準條例第一條前段、第二條，判
決如主文。
中      華      民      國    九十      年      九      月      七      日
                                    臺灣高雄地方法院刑事第一庭
                                        法  官    陳玉聰
右正本證明與原本無異。
如不服本判決，應於送達後十日內，向本院提出上訴狀。
                                    書記官    鄭淑臻
中      華      民      國    九  十        年     九     月     七     日
附錄本判決論罪科刑法條全文：
刑法第二百六十六條第一項前段
在公共場所或公眾得出入之場所賭博財物者，處一千元以下罰金。
刑法第二百六十八條
意圖營利，供給賭博場所或聚眾賭博者，處三年以下有期徒刑，得併科三千元元以下
罰金。


司法院資訊處製作；財團法人民間司法改革基金會備份。
